【裁判字號】    98,易,190
【裁判日期】    981225
【裁判案由】    妨害自由等
【裁判全文】
臺灣板橋地方法院刑事判決               98年度易字第190號
公  訴  人  臺灣板橋地方法院檢察署檢察官
被      告  乙○○
            丁○○
上列被告因妨害自由等案件，經檢察官提起公訴（96年度偵字第
29181 號），本院判決如下：
    主  文
乙○○、丁○○均無罪。
    理  由
一、本件起訴書以「乙○○、丁○○與姓名年籍不詳綽號『小江
    』之成年人，共同基於重利之犯意，以刊登報紙分類廣告方
    式尋找急需用錢之不特定人，分別於民國96年5 月5 日16時
    許、96年7 月5 日16時許，在臺北縣新莊市○○街155 巷24
    弄19號3 樓及1 號【本判決註：經查係甲○○之「海牙社區
    」，下稱甲○○住處、甲○○住處警衛室】前等處，趁甲○○急迫需款孔急之際，貸予新臺幣（下同）10萬元、10 萬
    元，約定每7 日為1 期，每期收取1 萬8,000 元、2 萬5,00
    0 元不等之利息，以此方式取得與原本顯不相當之重利，同
    時要求甲○○交付本票及支票作為債務之擔保。嗣甲○○無
    力繳納利息，乙○○及丁○○於96年8 月16日17時許，前往
    臺北縣新莊市○○街155 巷24弄1 號【本判決註：即甲○○
    住處社區警衛室】向甲○○恫稱：『如果再不還錢的話，要
    找人來拉白布條，讓你住不下去』以加害自由、名譽之事恐
    嚇甲○○，致其心生畏懼而危害於安全。」之起訴事實，認
    被告二人與「小江」共同涉犯刑法第344 條之重利罪嫌、第
    305 條之恐嚇危害安全罪嫌。
二、按犯罪事實應依證據認定之，無證據不得認定犯罪事實；又
    不能證明被告犯罪者，應諭知無罪之判決，刑事訴訟法第15
    4 條第2 項、第301 條第1 項分別定有明文。次按刑事訴訟
    法上所謂認定犯罪事實之證據，係指足以認定被告確有犯罪
    行為之積極證據而言，該項證據自須適合於被告犯罪事實之
    認定，始得採為斷罪資料。且認定不利於被告之事實須依積
    極證據，苟積極證據不足為不利於被告事實之認定時，即應
    為有利於被告之認定，更不必有何有利之證據。如未能發現
    相當證據，或證據不足以證明，自不能以推測或擬制之方法
    ，以為裁判之基礎。又刑事訴訟上證明之資料，無論其為直
    接或間接證據，均須達於通常一般之人均不致有所懷疑，而
    得確信其為真實之程度，始得據為有罪之認定，若其關於被
    告是否犯罪之證明未能達此程度，而有合理性懷疑之存在，
    致使無從形成有罪之確信，即不得遽為不利被告之認定（最
    高法院29年上字第3105號、30年上字第816 號、40年台上字
    第86號、76年台上字第4986號判例要旨參照）。再按告訴人
    之指訴，係以使被告判罪處刑為目的，故多作不利於被告之
    陳述，自不得以其指訴為被告犯罪之唯一證據；亦即，告訴
    人之陳述如無瑕疵，且就其他方面調查又與事實相符，固足
    採為科刑之基礎，倘其陳述尚有瑕疵，則在未究明前，自不
    得遽採為論罪科刑之根據；而所謂無瑕疵，係指被害人所為
    不利被告之陳述，與社會上之一般生活經驗或卷附其他客觀
    事證並無矛盾而言，至所謂就其他方面調查認與事實相符，
    非僅以所援用之旁證足以證明被害結果為已足，尤須綜合一
    切積極佐證，除認定被告確為加害人之外，在推理上無從另
    為其他合理原因之假設而言（最高法院84年度台上字第5368
    號、92年度台上字第5580號判決要旨參照）。此外，認定犯
    罪事實所憑之證據，固不以直接證據為限，間接證據亦應包
    含在內，惟採用間接證據時，必其所成立之證據，在直接關
    係上，雖僅足以證明他項事實，而由此他項事實，本於推理
    之作用足以證明待證事實者，方為合法，若憑空之推想，並
    非間接證據（最高法院32年上字第67號判例要旨參照）；又
    事實審法院對於證據之取捨，依法雖有自由判斷之權，然積
    極證據不足證明犯罪事實時，被告之抗辯或反證縱屬虛偽，
    仍不能以此資為積極證據應予採信之理由（最高法院30年上
    字第482 號判例要旨參照）。
三、本件起訴書認被告乙○○、丁○○二人共同涉犯重利、恐嚇
    危害安全罪嫌，係以告訴人甲○○於警詢、偵訊中如附表一
    編號一、二所示之伊因向被告乙○○借款而交付重利之證言
    、以及告訴人甲○○及證人即甲○○友人丙○○證稱被告二
    人有於起訴書所載之時地，以起訴書所載之言詞恫嚇甲○○
    之證言為據，認被告二人與綽號「小江」共同涉犯重利、恐
    嚇危害安全罪嫌。公訴人並請求向陽信商業銀行調閱黃基德
    （已歿）支票帳戶內關於如附表二所示之面額新臺幣（下同
    ）10萬元之兌現支票，證明告訴人甲○○證述之有在黃基德
    該等支票背面背書交付被告二人，待各該支票兌現，再循環
    向被告二人借款，並請求函查各該支票之委任取款背書人為
    何人。
四、被告乙○○、丁○○於警詢、偵訊及審理中均堅決否認涉犯
    有重利、恐嚇危害安全罪嫌。就二人共同涉犯重利罪嫌部分
    ，被告乙○○辯稱其係與甲○○結識後，於96年6 月間經甲○○邀約出資投資蘭花以短期獲利，其即向丁○○借貸20萬
    元而湊足45萬元後，並將45萬元交付甲○○，而由甲○○交
    付如附表三編號二至五所示之支票以為擔保，其再將附表三
    編號二、三、五所示之支票交付被告丁○○，嗣因附表三至
    五所示之支票屆期經提示遭退票，經丁○○向其詢問後，二
    人才與甲○○協商清償債務之事；被告丁○○則辯稱以伊原
    並不認識甲○○，係乙○○向其調借現款，並交付附表三編
    號二、三、五所示之支票，係支票退票後，經伊向被告乙○○詢問後，才認識甲○○，對於甲○○與乙○○間之金錢關
    係，其並不清楚；另被告二人就起訴書所載之二人於96年8
    月16日在甲○○住處警衛室前之中庭對甲○○有恫嚇言詞部
    分，均辯稱以該次係甲○○第三次邀同二人協商債務，二人
    至甲○○住處後，因甲○○佯稱不在家，二人遂在甲○○住
    處公寓對面等待，隨即有巡邏員警將二人帶回派處所，隨後
    甲○○與丙○○再至派出所，因員警告以甲○○表示不用提
    告，故未作任何筆錄即離開派出所，二人係離開派處所後，
    又再前往甲○○住處，經與附表二、三所示之發票人即甲○○住處之社區總幹事黃基德請其二人與甲○○協調後，二人
    即與甲○○、丙○○在甲○○住處社區警衛室前中庭協商，
    因協商未果，二人隨即離去，二人當時並未對甲○○有何恐
    嚇言詞，詎甲○○隨即報案，二人始在同年月18日至警局製
    作筆錄等情置辯。另被告二人於本院查得如附表二編號六所
    示之支票提示紀錄後，被告丁○○以乙○○余交付附表三所
    示之支票予伊前，乙○○亦曾持票向伊調借現金，但當時伊
    未注意支票係何人的之情置辯；被告乙○○則辯稱以事情經
    過很久，已不太記得確實金額，且款項係分次向向丁○○調
    借之情置辯。
五、本件偵查檢察官及公訴人以上開事證，認被告二人共同涉犯
    重利、恐嚇危害案全罪嫌，被告二人則以前詞置辯。經查：
  (一)本件起訴書所指之被告二人共同涉犯重利罪嫌部分，經本院
    調閱並函查附表二所示之黃基德支票存款帳戶內之面額10萬
    元各該支票暨各該支票之委任取款背書人資料，就被告二人
    於警詢、偵訊及審理中原辯稱之二人持有甲○○背書之黃基
    德支票之張數，因另查得如附表二編號六所示之該張支票，
    而就被告乙○○原辯稱情節是否屬實係有疑情，惟依理由欄
    二所示之法律規定及判解要旨（最高法院30年上字第482 號
    判例要旨），本件仍不得僅據此即認定被告二人共同涉犯重
    利罪嫌，仍應依積極證據認定被告二人間確有重利犯行之共
    同犯意聯絡、確有向告訴人甲○○收取重利及其等收取之重
    利數額等之刑法第28條之共同正犯及刑法第344 條之重利罪
    之構成要件，合先敘明。
  (二)查以，本件證人即告訴人甲○○就渠向被告乙○○借貸金錢
    並由被告二人向渠收取重利等情，故經渠於警詢、偵訊中證
    述如附表一編號一、二所示之情，而由檢察官據以認定作為
    起訴書之犯罪事實；然查，本件姑不論甲○○於警詢、偵訊
    中，就繳付利息供述已先後有歧異之部分（參見附表一編號
    一、(一)、問一及問五所示；同表編號二、問二所示），其於
    警詢、偵訊中，就渠交付予被告乙○○之黃基德支票張數，
    均僅陳稱渠係交付三張黃基德支票供擔保（參見附表一編號
    一、問三所示；同表編號二、問四所示），且就利息支付方
    式，指稱係由被告二人或「小江」至渠社區樓下收取金錢（
    參見附表一編號一、(一)、問三及問六所示；同表編號一、(二)
    、問八所示），並就借款原因陳稱以因係單親家庭要照顧兩
    名小孩且渠本身罹病而生活經濟拮据所致（參見附表一編號
    一、(二)、問九所示；同表編號二、問三所示），而均未提及
    以黃基德支票兌現方式支付利息、以及渠係因為黃基德債務
    而為借款等情，詎渠於審理中於本院提示如附表二所示之黃
    基德支票存款帳戶內之各該面額10萬元支票提領情形前，就
    渠指訴之借款及支付利息方式，先後指訴及證稱以渠係於96
    年5 月間，因黃基德簽發一張面額17萬元支票且因屆期支票
    帳戶存款不足而向渠借款，渠為替黃基德籌措金錢才依報紙
    分類廣告借款10萬元，而由乙○○交付7 萬5 千元，並由渠
    交付票載日期為七日後之由渠背書面額10萬元之黃基德支票
    ，該支票於七日後之票載到期日兌現後，該貸款人會再拿7
    萬5 千元借渠，而由渠再交付票載日期為七日後之由渠背書
    面額10萬元之黃基德支票，如此循環交付支票並收受現款而
    維持10萬元之借款額度，約達三個月期間，至本案渠報案時
    ，渠因無法再支付金額，始才報案之情（參見附表一編號三
    、(一)所示；同表編號三、(二)、1.、(1)所示；同表編號三、(二)
    、2.、問一至問十三所示），而於本院提示黃基德支票存款帳
    戶自96年1 月17日至同年7 月27日間，僅於同年3 月3 日有
    一紙面額17萬元之支票兌現紀錄，即無其他面額17萬元之支
    票兌現紀錄，以及該交易紀錄所示之面額10萬元支票之支付
    紀錄，訊問何以與渠證述之替黃基德籌款之時間及渠證述之
    支票兌現扣抵利息之期間與次數不符，始又稱渠無法記清渠
    與被告往來期間、黃基德並非一次向渠調借17萬元、借款本
    金需要一張支票及二張保證支票之情（參見附表一編號三、
    (二)、2.、問十四至問十六所示、表一編號三、(二)、2.、(1)所示；
    同表編號三、(三)、1.所示），另就依渠證述之每次都係交付
    黃基德面額10萬元支票證言，則何以有如附表三編號四所示
    之該張面額15萬元之情形，無法具體說明，而僅陳稱係依被
    告要求而交付（參見附表一編號三、(三)、2.、問四所示）。
  (三)是以，本件依告訴人甲○○於警詢、偵查及審理中之證言，
    除渠證言內容有關渠支付之利息金額與方式部分，前後供述
    有所歧異外，亦與卷附如附表二所示之黃基德支票帳戶之兌
    現紀錄不符，此外，本件如依渠於審理中證述之渠係每週交
    付面額10萬元支票待於下週兌現後，由被告再借渠7 萬5 千
    元，以維持10萬元之借款額度，並以此方式繳交該每週2 萬
    5 千元之利息，則告訴人甲○○於渠證述之第一次借款後，
    每週均應有10萬元之資金可供存入黃基德之支票帳戶，此種
    支付利息方式，亦即，由借款人於應支付利息時，支付與本
    金相同之金額予貸與人，而由貸予人自該金額扣抵利息後，
    再將該餘額交還借款人之借款支付利息方式，除顯與通常因
    自己無足夠資金而貸款，多係於借貸後清償本金前僅先支付
    利息之借款支付利息方式不同外，依渠此種支付利息方式以
    及經濟狀況，是否係有借款需要，顯非無疑（亦即，依本件
    告訴人指訴之支付利息方式，渠於第一次借款後之隔週，即
    有逾實借得金額之款項可茲使用，依此種資力，難認渠有借
    款之必要）；況以，就渠自陳借款動機，前於警詢、偵訊中
    係陳稱因單親家庭且身體有病故有經濟拮据之狀況，惟於審
    理中改稱係替黃基德調度金錢，渠並不缺錢本不須借款，渠
    供述前後亦有差異。是本件依上開情狀，本件告訴人甲○○
    渠之證言之可信性，因與附表二所示之各該支票兌現紀錄之
    客觀事證不符，而經提示該客觀事證後，告訴人亦未能提出
    何合理之說明，本件自難依告訴人證言、附表二、三所示之
    支票，即遽認被告二人有告訴人指訴之重利犯行。
  (四)本件起訴書所指之被告二人共同涉犯恐嚇危害安全罪嫌部分
    ，起訴書係以告訴人甲○○、證人丙○○之證言為據，惟查
    ，本件依卷內事證，證人丙○○係與甲○○同居友人，是丙○○證言之憑信性，除已有疑義外，本件告訴人甲○○於警
    詢、偵訊中均指稱當時在場之警衛陳明川有在場聽聞該情，
    惟經檢察官傳訊陳明川偵訊，經陳明川證稱並未聽聞該情等
    語（參見97年4 月16日偵訊筆錄），告訴人始再改稱渠不知
    道當時陳明川是否有聽聞該情（參見上開同日偵訊筆錄），
    是本件依上事證，告訴人甲○○證言之可信性，因與客觀事
    證不符，而證人丙○○證言之可信性係有存疑，且證人陳明
    川復又證稱未聽聞該情，本件依上開事證，自難認被告二人
    有告訴人所指訴之恐嚇危害安全犯嫌。
六、從而，本件依現存卷內證據，被告二人之辯詞，雖有瑕疵，
    惟並無積極證據可認被告二人確係有公訴意旨所指之重利、
    恐嚇危害安全之該犯罪事實存在，自不能認定被告二人共同
    涉犯有重利、恐嚇危害安全罪嫌，依上開二所示之法律規定
    以及判例要旨，自應就被告為無罪之諭知。
七、末以，本件被告乙○○就其被訴之重利罪嫌部分，既經本院
    為無罪之諭知，則就臺灣臺北地方法院檢察署98年度偵字第
    1816號檢察官併辦意旨書所指之被告乙○○另涉犯重利犯行
    部分，自與本件無事實上或裁判上一罪之關係，應由本院退
    回該併辦部分，由該署檢察官另為處理，附此敘明。
據上論斷，應依刑事訴訟法第284 條之1 、第301 條第1 項，判
決如主文。
本案經檢察官陳怡親到庭執行職務。
中    華    民    國    98    年    12    月    25    日
                  刑事第一庭  法  官  陳世旻
┌──────────────────────────────────────────────┐
│附表一：                                                                                    │
├──┬───────────────────────────────────────────┤
│編號│告訴人甲○○於警詢、偵訊及審理中對被告二人重利犯行之指訴                              │
├──┼───────────────────────────────────────────┤
│ 一 │甲○○於警詢中之陳述（節錄）                                                          │
├──┼─┬─────────────────────────────────────────┤
│    │(一)│甲○○於96年8月16日警詢中之證述                                                   │
│    ├─┼─────────────────────────────────────────┤
│    │  │（問一）當時過程為何？妳遭恐嚇及重利案的內容為何？（答）丁○○及乙○○余上述發生時│
│    │  │        、地向我稱說我之前報警他們倆個也不怕；他們要叫人至我住處拉白布條，要讓我不│
│    │  │        得安寧，致我心生畏懼。另重利案為96年5 月份我看報紙分類廣告有寫借款之內容，│
│    │  │        ；就依其刊登之電話打給對方；對方就問我行動電話撥打給我，雙方就約時間；對就│
│    │  │        找一名陌生男子至我住處問我現況欲借多少等，後我就向對方借新臺幣100,000 元；│
│    │  │        其利息為七天一期每期新臺幣18,000元，後我又借新臺幣100,000 元；利息每期為七│
│    │  │        天每期約為新臺幣22,000至25,000元。                                        │
│    │  │（問二）妳遭恐嚇及重利案發生當時有無證人？（答）我遭恐嚇時我門大樓管理員及總幹事有│
│    │  │        在場。重利罪我無法提出證據及證人。                                        │
│    │  │        （…中略…）                                                              │
│    │  │（問三）妳稱丁○○及乙○○向妳放重利？那當時是誰借錢給妳？誰向妳討取利息？（答）當│
│    │  │        時是乙○○借錢給我的。大部分都是丁○○及乙○○來向我討取利息。            │
│    │  │（問四）你是否知道其公司在何處？名稱為何？妳當時於那份報紙看到分類廣告？（答）我不│
│    │  │        知道。不詳。哪份報紙我忘了。                                              │
│    │  │（問五）你當初所借之金錢利息如何？（答）我只知道我借新臺幣100,000 元七天為一期要繳│
│    │  │        交新臺幣18,000元。                                                        │
│    │  │（問六）妳與乙○○如何聯絡？還錢地點？時間？（答）都是他打電話給我電話都無來電顯示│
│    │  │        。都約在我新莊市○○街155巷24弄1 號（海牙社區樓下）；時間不一定。         │
│    ├─┼─────────────────────────────────────────┤
│    │(二)│甲○○於96年8月18日警詢中之證述                                                   │
│    ├─┼─────────────────────────────────────────┤
│    │  │（問一）妳於96年5 月份看報紙分類廣告借款其刊登電話為何？何人借款交付金錢予妳？（答│
│    │  │        ）刊登的電話已經忘記了，不過他們有留0000000000電話要我與他們連絡使用。康櫂│
│    │  │        哲將借款金額交給我的。                                                    │
│    │  │（問二）妳自何時開始向乙○○借款？總共向其借款幾次？（答）自96年5 月初向乙○○第一│
│    │  │        次借款新臺幣壹拾萬元，第二次於96年7 月初再向乙○○借款新臺幣壹拾萬元，總計│
│    │  │        借款二次新臺幣貳拾萬元整。                                                │
│    │  │（問三）乙○○叫我簽發新臺幣各壹拾萬的本票二張，還有叫我押扣我朋友黃基德所有支票三│
│    │  │        張，金額共新臺幣貳拾捌萬元，我朋友丙○○簽發的本票金額新臺幣拾捌萬元壹張│
│    │  │        ，我的身分證影印本壹張。                                                  │
│    │  │（問四）妳第一次向乙○○借款新臺幣壹拾萬元拿多少金額？利息如何計算？已交付利息幾次│
│    │  │        共多少金額？（答）新臺幣柒萬伍仟元，借款新臺幣壹拾萬元利息一星期繳交壹萬捌│
│    │  │        仟元。約有八次金額壹拾伍萬肆仟元。                                        │
│    │  │（問五）妳第一次借款新臺幣壹拾萬元連本帶利是否已還清？（答）已於96年7 月初還清。  │
│    │  │（問六）第二次借款於何時地？金額多少？利息如何計算？（答）於96年7 月初我欲借款新臺│
│    │  │        幣壹拾萬元，撥打0000000000電話與乙○○連絡後，乙○○開一部9B-0002 號黑色自│
│    │  │        小客車到我住家新莊市○○街155 巷24弄1 號海牙社區樓下，我坐上他們開的車子，│
│    │  │        簽立壹拾萬元本票及我朋友黃基德的壹拾萬元支票壹張押給乙○○，乙○○拿新臺幣│
│    │  │        柒萬伍仟元借我，利息是每星期一交付新臺幣貳萬伍仟元。                      │
│    │  │（問七）第二次借款已交付利息幾次？金額多少？（答）已繳付四次約新臺幣壹拾萬元。    │
│    │  │（問八）每次交付利息有無固定日期？交付金錢處所在何處？何人出面拿取金錢？（答）都有│
│    │  │        固定在每星期一繳款，乙○○都會到我住家新莊市○○街155 巷24弄1 號海牙社區樓│
│    │  │        下向我收取金錢或是叫一名綽號小江的男子向我收錢。                          │
│    │  │（問九）妳除了向乙○○借款外是否還有向其他地下錢莊借款？（答）還有向另外二家地下錢│
│    │  │        莊借款貳拾萬元及壹拾萬元金額。（問）妳為何要向地下錢莊借款？借款當時是否知│
│    │  │        道為重利？（答）因為我是單親家庭又要照顧兩名小孩，本身又有病生活經濟拮据所│
│    │  │        以才會借款。知道。（問）…（關於恐嚇危害案全部分，從略）…。妳向乙○○借款│
│    │  │        作何用途？妳欠繳利息乙○○有無出言恐嚇威脅妳？（答）家裡的開銷及外面所積欠│
│    │  │        的債務。沒有，但丁○○在電話裡有對我說沒還錢看著辦。                      │
├──┼─┴─────────────────────────────────────────┤
│ 二 │甲○○於96年12月19日偵訊中之證述（節錄）                                              │
├──┼───────────────────────────────────────────┤
│    │（問一）是跟何人借錢？（答）我是看報紙跟小陳（乙○○）借錢，後來是乙○○帶丁○○或是叫│
│    │        另一個小弟叫小江來收錢。                                                      │
│    │（問二）借了多少錢？（答）借二次總共20萬，利息是借10萬8 天一期15,000元，有先扣一期，我│
│    │        從5 月開始付，付到8 月報案才裁沒有付利息，我一直付利息，本金都還沒有付，我付利│
│    │        息的部分已經超過本金了，我並沒有不還他錢，只是我沒有辦法負擔了。超過期間還利息│
│    │        ，每天再加3,000 元。繳了三期左右，我就沒有辦法按期給了。                      │
│    │（問三）當初為何要借錢？（答）因為我單親家庭，需要用錢，他們也知道我借錢的目的。      │
│    │（問四）有無提供何文件做擔保？（答）本票二張，我朋友的支票三張、朋友的本票一張。目前都│
│    │        在他們手上。                                                                  │
├──┼───────────────────────────────────────────┤
│ 三 │甲○○於審理中之證言                                                                  │
├──┼─┬─────────────────────────────────────────┤
│    │(一)│98年3 月3 日審理中之陳述（節錄）                                                  │
│    ├─┼─────────────────────────────────────────┤
│    │  │（問一）本件債務問題如何處理？（答）錢已經全部都還清了，我第一次借10萬元，票子兌現│
│    │  │        ，才能再借10萬元，詳細時間我不是很清楚，大概4 、5 個月的時間，10萬元一期是│
│    │  │        2 萬5 的利息，在這借貸當中，我是每個禮拜一必須付利息，等於第8 天就要付利息│
│    │  │        了，我這個利息付了最少有3 個月以上，是他們請一位自稱是他們公司的小弟，事實│
│    │  │        上他姓什麼我不知道，在我家樓下大門旁交付給他，本金是以票子的兌現日期還本金│
│    │  │        ，在這當中票子有支付，他手邊握有的退票，我跟他借10萬元不是只開10萬元的支票│
│    │  │        ，我還要開別的票子給他，後來我利息無法支付，他們請求我開本票。            │
│    │  │（問二）妳所謂不只開10萬元的支票意思是指？（答）票主是黃基德，我上面講不只開10萬元│
│    │  │        的支票全部都是黃基德的票。                                                │
│    │  │（問三）妳本金約定何時清償？（答）本金就是在票子有兌現給他，剛開始他們付利息票子兌│
│    │  │        現，我有照時間給他們，例如我今天票子兌現10萬元，明天就可以再跟他借10萬元，│
│    │  │        票子有兌現他才能夠再借給我。                                              │
│    │  │（問四）妳票子全部都是開黃基德的？（答）對，到黃基德票子退票，這當中他們到我家裡頭│
│    │  │        來。（問）妳拿過幾張黃基德的票給他們？（答）好幾張，有很多張，因為黃先生已│
│    │  │        經過世了，我無法提供詳細資料查詢，在他們那邊的票子好幾張，詳細數字我現在無│
│    │  │        法回答。                                                                  │
│    │  │（問五）妳第一次跟被告他們借多少錢？（答）第一次是10萬元，但我實際拿到手是7萬5。  │
│    │  │（問六）妳何時認識黃基德？（答）他是我住家的總幹事。我認識他到現在已經2 年半了。我│
│    │  │        大概95年搬去，我是96年夏天的時候跟他們借款，我借款時就有開黃基德的票給他們│
│    │  │        ，面額10萬元，押票日期是他們的一期算，兌現後他們先扣利息，然後再來跟他借，│
│    │  │        再開票給他，然後一樣利息也是先扣。                                        │
│    │  │（問七）押票日期是一期算，兌現後他們先扣利息，為何還要再跟他借？（答）因為在這個過│
│    │  │        程中，我跟他借10萬元，他第一次拿來給我是7 萬5 ，我10萬元兌現後，他們還會拿│
│    │  │        7 萬5 給我。                                                              │
│    │  │（問八）為何他們還要拿7 萬5 給妳？（答）因為我那時需要，另外向他們借，是兩筆不一樣│
│    │  │        的錢。                                                                    │
│    │  │（問九）另一筆的7 萬5 時，為何他們沒有再向妳要10萬元的支票？（答）都有。          │
│    │  │（問十）依妳上開陳述，妳第一次開的10萬元支票，妳實拿7 萬5 ，10萬元支票下星期兌現，│
│    │  │        妳票到底開幾張？（答）我第一次借10萬元，一張給他們一期的兌現支票，另一張保│
│    │  │        證票是他們要我開兩、三個月的日期，如我是5 月分跟他借的話，另一張保證票是開│
│    │  │        7 月分的日期。                                                            │
│    │  │（問十一）依妳上開陳述，妳開一張一期兌現的支票，另一張保證票，面額都是10萬元？（答）│
│    │  │        是。                                                                      │
│    │  │（問十二）依妳陳述，對於一張一期兌現的支票部分，在兌現時那10萬元扣掉妳所說一期2 萬元│
│    │  │        的利息後，還有8 萬元，這8 萬元是用來償還妳本金的錢？還是算利息？（答）是本│
│    │  │        金。他票子兌現後，他會再拿7 萬5 來借給我，但我要給他10萬元的支票。        │
│    │  │（問十三）為何他另外再拿7 萬5 給你，這7 萬5 是什麼性質？（答）等於我給他10萬元支票，│
│    │  │        他再拿7 萬5 借給我一期。                                                  │
│    │  │（問十四）原來那筆？（答）已經還了，票子兌現就等於我還本金。就是等於我不斷的跟他借。│
│    │  │（問十五）妳為何要不斷跟他借？（答）這當中牽涉到一開始因黃基德要用錢，他開了支票請求│
│    │  │        我幫他調錢，然後我跟朋友調了這筆錢給他，結果日期到期，黃基德說他沒有錢，沒│
│    │  │        有辦法兌現，我怕票子退票會影響到我跟我朋友之間的問題，我不得已才會跟地下錢│
│    │  │        莊借錢，我有跟黃基德說票子不可以不通過，所以我才跟地下錢莊借錢。          │
│    │  │（問十六）妳何時跟黃基德借票？他票有無退票？何時退票？（答）他剛開始開票給我，叫我跟│
│    │  │        我朋友調錢給他時，他還沒有退票，這個時間是在我跟乙○○借款的前2 個月，那時│
│    │  │        我只知道他叫「小陳」。當時黃基德說他兩個月後有一筆錢會進來，金額是17萬，我│
│    │  │        沒有跟他要什麼擔保，他是我們海牙社區前任總幹事，地址是新莊市○○街155 巷24│
│    │  │        弄19號，管委會全名我不知道。                                              │
│    ├─┼─────────────────────────────────────────┤
│    │(二)│98年4 月24日審判期日之證言                                                        │
│    ├─┼─┬───────────────────────────────────────┤
│    │  │1.│檢察官主詰問‧依刑事訴訟法第163 條補充詢問（節錄）                            │
│    │  ├─┼─┬─────────────────────────────────────┤
│    │  │  │(1)│主詰問                                                                    │
│    │  │  ├─┼─────────────────────────────────────┤
│    │  │  │  │（問一）請詳細說明借錢的過程？（答）我詳細的時間真的無法去記憶，我只知道是│
│    │  │  │  │        96年的夏天，我第一次跟「小陳」借款是借10萬元，我拿到7 萬5 ，差的2 │
│    │  │  │  │        萬5 是利息，第一期的息他們是前扣，利率我不會算，因為我10萬元，我是│
│    │  │  │  │        每個禮拜2萬5 的利息，我不知道這個是怎麼算，7 萬5 是我所指稱的「小 │
│    │  │  │  │        陳」交給我的，因為都是他一人來跟我接洽，也是他交給我的。          │
│    │  │  │  │（問二）第二次借款？（答）第二次借款是第一次借的10萬元的支票已經給他領現了│
│    │  │  │  │        ，再跟他借10萬元。（問）妳的意思是說妳第一次有拿一張10萬元之支票出│
│    │  │  │  │        來？（答）對，已經兌現，他們沒有兌現不可能再借給你。              │
│    │  │  │  │（問三）請說明第二次借款的詳細內容？（答）譬如我這個支票是在5 月10日給他們│
│    │  │  │  │        兌現，他們隔天可以再借妳10萬元。（問）我是說第二次借款妳拿到多少錢│
│    │  │  │  │        ？（答）10萬元拿到7 萬5 。（問）差額2 萬5 是什麼？（答）第一個禮拜│
│    │  │  │  │        的利息，利息是前扣。                                              │
│    │  │  │  │（問四）第二次的利率如何計算？（答）跟第一次一樣，利率我不知道，就是先扣2 │
│    │  │  │  │        萬5 的利息，一個禮拜繳2 萬5 的利息。                              │
│    │  │  │  │（問五）妳第二次借款的本金是否償還？（答）第二次借款的本金也是有償還，但償│
│    │  │  │  │        還後，有再跟他借10萬，就是這樣一直循環，維持在10萬元的借款額度。  │
│    │  │  │  │（問六）第二次借款的本金償還方式？（答）也是一樣支票兌現。                │
│    │  │  │  │（問七）妳第三次借款的預扣利息及利率的計算方式？（答）跟第一、二次都一樣。│
│    │  │  │  │（問八）妳還有第四次借款嗎？共借幾次？（答）總共這樣循環借幾次，我現在不是│
│    │  │  │  │        記憶很清楚了。                                                    │
│    │  │  │  │（問九）現在還有多少本金及利息沒有還？（答）我最後一次借款的10萬元沒有兌現│
│    │  │  │  │        ，利息在這之前他們每個禮拜會來收，最後一次支票沒有兌現，利息我當然│
│    │  │  │  │        沒有續付。                                                        │
│    │  │  │  │（問十）妳每次借款都有交付一張10萬元的支票？（答）是。（問）妳是交給誰？（│
│    │  │  │  │        答）交給我說的「小陳」。                                          │
│    │  │  │  │（問十一）妳最後一張10萬元的支票沒有兌現，後來發生什麼事情？（答）原本「小陳│
│    │  │  │  │        」在平常跟我接洽，通知我交利息，或是我今天兌現明天還要10萬元，他跟│
│    │  │  │  │        我電話往來都是很客氣，支票沒有兌現後，他變得一副討債的人，然後他也│
│    │  │  │  │        帶了陳先一起來。（問）妳說的陳先生是在庭的哪位？（答）穿綠色Ｔ恤的│
│    │  │  │  │        這位（即被告潘）。                                                │
│    │  │  │  │       【詰問恐嚇危害安全部分，從略】                                     │
│    │  │  │  │（問十二）妳從什麼管道知道要跟小陳借錢？（答）報紙。（問）妳是指報紙的小廣告│
│    │  │  │  │        ？（答）是。                                                      │
│    │  │  │  │（問十三）妳為何要借錢？（答）是因為發票人黃基德他開了一張17萬的支票，請求我│
│    │  │  │  │        向我的親友借款給他週轉，17萬到期時，他無法支付，因是我出面借的，我│
│    │  │  │  │        怕我對親友無法交代，當時我非常的急，我心亂了，我才拿起報紙去借這個│
│    │  │  │  │        錢。                                                              │
│    │  │  ├─┼─────────────────────────────────────┤
│    │  │  │(2)│於交互詰問完畢後，依刑事訴訟法第163 條補充詢問                            │
│    │  │  ├─┼─────────────────────────────────────┤
│    │  │  │  │（問一）妳於警詢中說妳第一次借時，利息是七天一期，新臺幣一萬八千元，妳在審│
│    │  │  │  │        理中說第一次是七天一期，兩萬五千元，到底是多少？（答）應該是七天一│
│    │  │  │  │        期兩萬五千元才正確，那時在警察局我不是在很正常的思緒下，那時很亂、│
│    │  │  │  │        很怕。                                                            │
│    │  │  │  │（問二）黃基德17萬的支票，兌現日期是96年3 月3 日，妳說妳96年5 月份才看報紙│
│    │  │  │  │        向被告借錢，96年3 月3 日兌現的17萬支票是怎麼兌現的？（答）黃基德先│
│    │  │  │  │        生開支票請我幫他調現不只一次，這個日期我現在無法理出頭緒來。（檢察│
│    │  │  │  │        官再重複問證人同一問題）我現在沒有記憶，我只知道17萬的支票，他3 萬│
│    │  │  │  │        、5 萬這樣請我幫他調現，我只知道最後一次17萬是我跟我親友借的。    │
│    │  ├─┼─┴─────────────────────────────────────┤
│    │  │2.│本院補充訊問                                                                  │
│    │  ├─┼───────────────────────────────────────┤
│    │  │  │（問一）妳上次於審理程序中所陳述之過程是否實在？（答）是。（問）妳於警詢及偵查│
│    │  │  │        中所言是否實在？（答）是的。                                          │
│    │  │  │（問二）為何妳於警詢及偵查中有說過借2 次錢，今天會變成借3 次錢？（答）因為都是│
│    │  │  │        有借有還，事實上來回幾次，說真的我實在也不是記得很清楚，我只知道我跟他│
│    │  │  │        們前後往來的時間有三個月左右。                                        │
│    │  │  │（問三）妳所謂的三個月時間是什麼時候到什麼時候？是否是從查獲時的8 月16日往前算│
│    │  │  │        三月？（答）對。（問）所以是6 月到8 月？（答）我不能很肯定是不是6 月，│
│    │  │  │        但是差不多是這樣子的時間。                                            │
│    │  │  │（問四）黃基德17萬的票，與妳自己稱妳拿給被告的本件黃基德支票，這些票是黃基德同│
│    │  │  │        一個銀行的支票？（答）是。                                            │
│    │  │  │（問五）17萬的支票有無兌現？（答）有兌現，但這兌現當中是我自己本身錢不夠17萬，│
│    │  │  │        幫黃基德去軋這張17萬的支票，不夠的我才從報紙小廣告同被告借的。        │
│    │  │  │（問六）是否記得這張17萬支票什麼時候兌現？既然妳很擔心這張票會跳票，應該會對這│
│    │  │  │        張支票兌現日期有印象？（答）應該是在5 、6 月份的時間。                │
│    │  │  │（問七）妳到哪時才沒有給被告二人妳自稱的高利貸利息？付利息的期間有幾個月？（答│
│    │  │  │        ）我沒有付他們利息是在支票退票之後，我就無法支付了。                  │
│    │  │  │（問八）哪張支票退票？（答）也是黃基德之支票，票面額10萬元。（問）幾月時是否記│
│    │  │  │        得？（答）不記得。（問）共有幾張支票退票？（答）總共有幾張支票退票我也│
│    │  │  │        不是很清楚，因為這當中實際如說是本金10萬元一張，但當時有給他們保證票，│
│    │  │  │        他們可能會連同這個保證票一同軋進銀行造成退票紀錄，他們也都認為這是本金│
│    │  │  │        ，當支票退票時，兩位被告有一起來我的家裡，當時我的朋友丙○○先生在我家│
│    │  │  │        裡，黃先生他也是當時才知道我發生這樣子的事情，（法官諭知證人所陳述與訊│
│    │  │  │        問的問題無關，令證人停止回答）                                        │
│    │  │  │（問九）（提示偵卷第40頁的支票影本）剛才所謂跳票的10萬元支票，是否是這三張的其│
│    │  │  │        中一張？（答）（經閱覽後）這三張支票的影本是其中的一張，其餘的兩張是保│
│    │  │  │        證票，但我現在無法記得哪張是本金的支票。                              │
│    │  │  │（問十）依照妳上次陳述內容，妳有交付本金10萬元的黃基德支票，還有黃基德的保證票│
│    │  │  │        ，其中本金10萬元的支票要在七天後即一星期兌現，依照這樣的陳述，妳到底拿│
│    │  │  │        了多少張黃基德10萬元的支票給被告二人？（答）因為一直都有跟他們保持有借│
│    │  │  │        有還，所以在他們那裡的支票一定是三張。                                │
│    │  │  │（問十一）妳哪時借錢？（答）在我報案往前推算應該是三個月左右的時間。            │
│    │  │  │（問十二）妳向被告二人借錢的時候，與妳說黃基德那張17萬支票，兌現時間隔多久，哪個│
│    │  │  │        前？哪個後？（答）當天17萬支票無法兌現，黃基德在早上一大早告訴我說他無│
│    │  │  │        法還這筆錢，叫我想辦法，我說你退票會影響到我，所以我才趕快找報紙同「小│
│    │  │  │        陳」他們借款的。（問）當天有借到嗎？（答）有。                        │
│    │  │  │（問十三）借到的情形，就是你前面所述你拿黃基德開的10萬元的支票及其他保證票，交給│
│    │  │  │        被告康，他拿7 萬5 給妳？（答）是。（問）依照妳前面的陳述，那張10萬元的│
│    │  │  │        支票會在下星期兌現一次，他再拿7 萬5 借妳？（答）是。                  │
│    │  │  │（問十四）（提示黃基德之支票往來紀錄）依照本院調得的資料，黃基德從96年1 月24日到│
│    │  │  │        96年7 月27日最後一張票據紀錄，黃基德只有在96年3 月3 日有一張17萬的票據│
│    │  │  │        兌現紀錄，從96年3 月3 日到96年5 月31日止，都沒有10萬元支票兌現紀錄，其│
│    │  │  │        中有關10萬元支票兌現紀錄分別是在96年5 月31日、96年6 月5 日（兩張）、96│
│    │  │  │        年6 月25日、96年6 月27日、96年75日、96年7 月6 日、96年7 月9 日及本件未│
│    │  │  │        兌現之96年7 月11日、96年7 月13日及96年月10日，票據紀錄完全跟妳所述不符│
│    │  │  │        ？（答）（經閱覽後）我跟他們往來了1 、2 次，支票有兌現後，開給他們的票│
│    │  │  │        子，並不是開1 個禮拜，他們可以讓我開1 個月或開多久，反正我就是七天要付│
│    │  │  │        他們一次利息就對了。                                                  │
│    │  │  │（問十五）之前問妳時，為何不陳述這段？（答）不是我不講，而是我真的從這件事情發生│
│    │  │  │        後，我整個人的思緒及病情處於糟糕的情況下。                            │
│    │  │  │（問十六）縱然依妳思緒及病情不好，但黃基德17萬的票在96年3 月3日即已兌現，與妳陳 │
│    │  │  │        述說查獲前推算三個月，還差兩個月？（答）但事實上，我一再的陳述，我真的│
│    │  │  │        實在無法記憶說我同被告確切的往來時間，但是我會同被告借款是因為黃基德他│
│    │  │  │        請我跟他調度的17萬引起的，因為我自己本身並沒有缺錢。                  │
│    ├─┼─┴───────────────────────────────────────┤
│    │(三)│98年8 月25日審判期日之證言（僅檢察官聲請詰問）                                    │
│    ├─┼─┬───────────────────────────────────────┤
│    │  │1.│主詰問部分                                                                    │
│    │  ├─┼───────────────────────────────────────┤
│    │  │  │（問一）妳在98年3 月3 日審判程序跟法官講的話內容是否實在？（答）我講的都是實在│
│    │  │  │        的，在我的記憶裡面。                                                  │
│    │  │  │（問二）請求提示98年3 月3 日審判筆錄第10頁第1 行到第6 行【註：即前欄(二)、2.、問│
│    │  │  │        三】，妳這段講的意思是什麼，妳的意思是不是說黃基德叫妳跟朋友調錢的時候│
│    │  │  │        ，這個時點是在跟乙○○借款的前二個月，妳後面又提到17萬，那時候黃基德一│
│    │  │  │        開始叫妳跟朋友調錢時，他是怎麼樣跟妳調錢的，請講清楚（提示）？（答）（│
│    │  │  │        經閱覽後）從我還沒有搬到目前地址時，黃先生已經租房子住在那邊，所以我跟│
│    │  │  │        他認識，一開始借錢是5 千、1 萬這樣借，我想說那是小錢，剛開始的金額是幾│
│    │  │  │        千元慢慢大的，我提的17萬是我跟穿紅衣服（指被告乙○○）那位借錢，我私下│
│    │  │  │        有借黃基德他沒有還，17萬是黃基德跟我媽媽借，有還又再借，他一再告訴我說│
│    │  │  │        要我幫忙，我朋友會還我錢，我所有債務都解決了，他有告訴我他有動用管理費│
│    │  │  │        ，我是從很少的金額慢慢陷下去，我17萬的金額是跟我媽媽調的，我是無意中翻│
│    │  │  │        報紙，看到廣告，才跟他們這種錢莊有來往，我本身單純，不賭不酒，我工作是│
│    │  │  │        家裡有給我生活費，我房租跟小孩的註冊費是我媽在幫忙我，我也沒有多大開銷│
│    │  │  │        ，我完全是基於幫黃基德事情，由小到大，我在庭上所陳述的都是實話。      │
│    │  │  │（問三）妳跟法官說當時黃基德說他2 個月後有一筆錢匯進來，金額是17萬，黃基德講這│
│    │  │  │        句話時，是否同時有拿一張17萬的支票給妳？（答）是。（問）根據法院調的記│
│    │  │  │        錄，黃基德支票帳戶17萬的支票只有一張，這張支票兌現的日期是96年3 月3 日│
│    │  │  │        ，那妳說妳看報紙向被告借錢的時間是96年5 月，支票兌現日期怎麼會在96年3 │
│    │  │  │        月3 日？（答）這些支票的往來，我也已經不記得很詳細了，但是我只是要說我│
│    │  │  │        是在他有在開立支票請我幫他轉現之前，他就已經有一年多有在跟我調，但是他│
│    │  │  │        跟我調的錢5 千、1 萬都有還給我。再調這17萬，他說他那天一定要有這筆錢，│
│    │  │  │        我說不可能有這麼多錢。（法官問）妳前面這段的「他」是指誰？（答）黃基德│
│    │  │  │        。                                                                    │
│    │  │  │（問四）這張17萬的支票兌現日期是96年3 月3 日，妳看報紙向被告借錢的時間是96年5 │
│    │  │  │        月，這張支票早就兌現，妳跟被告借錢的事情跟這17萬有關係嗎？（答）他借17│
│    │  │  │        萬不只借一次，今天支票兌現了，他又說再借一下，這來回好幾趟我也忘記了。│
│    │  │  │        因為那時我自己私下的錢他也沒辦法還給我。                              │
│    │  │  │（問五）黃基德向妳借17萬，每次都有開支票嗎？（答）剛開始沒有，那17萬是他自己說│
│    │  │  │        他開票請我幫他週轉的，他說叫我跟我媽媽借一下。（問）妳怎麼那麼好心，每│
│    │  │  │        次幫他週轉？（答）我是看在朋友份上，這17萬他有告訴我說他打牌輸了有挪用│
│    │  │  │        管理費，他叫我救救他。                                                │
│    │  │  │（問六）妳向被告二人借錢，所轉交的黃基德開立的支票，妳都有背書？（答）我出面借│
│    │  │  │        的票不是我的，一定會背書，在我的記憶裡。                              │
│    │  ├─┼───────────────────────────────────────┤
│    │  │2.│於交互詰問完畢後，依刑事訴訟法第163 條補充詢問                                │
│    │  ├─┼───────────────────────────────────────┤
│    │  │  │（問一）依照98年4 月24日審判筆錄第11頁，你跟法官說跟他們保持有借有還，在被告那│
│    │  │  │        邊的支票一定是三張，為何不是兩張或四張？（答）本金是一張支票，另還要二│
│    │  │  │        張、二張的保證票，他們做錢莊是要有二張的保證票。                      │
│    │  │  │（問二）本金的金額？（答）本金的金額是10萬、10萬兩筆，已經還了一筆了，我利息已│
│    │  │  │        經付到我身上一吳無所有。                                              │
│    │  │  │（問三）妳說保證票二張的金額是多少？（答）我想應該都是10萬、10萬，他們那邊還有│
│    │  │  │        一張丙○○不知道是25萬還是35萬的本票，在他們手上。                    │
│    │  │  │（問四）照妳這樣說，這三張票的金額是10萬、10萬、10萬，但依照被告提出的三張支票│
│    │  │  │        是10萬、10萬、15萬，與妳所述不同（提示偵卷第40頁）？（答）（經閱覽後）│
│    │  │  │        這三張裡面，其中有一張是本金，但是本金只有10萬，為何會有10萬、15萬，那│
│    │  │  │        時我已經慌亂了，我只知道趕緊處理三點半，他們怎麼要求我就怎麼做。      │
│    │  │  │（問五）所以被告手上15萬的支票是保證票？（答）是。                            │
└──┴─┴─┴───────────────────────────────────────┘
┌──────────────────────────────────────────────┐
│附表二：黃基德支票存款帳戶自96.01.17至96.07.27面額10萬元支票之支付紀錄                      │
├──┬─────┬─────┬────┬────┬────┬─────┬──────────┤
│編號│支票票號  │票載發票日│票面金額│背書人  │委任取款│帳戶付款日│備註                │
│    │          │          │        │        │背書人  │          │                    │
├──┼─────┼─────┼────┼────┼────┼─────┼──────────┤
│ 一 │AC0000000 │96.05.31  │10萬元  │無      │余勝元  │96.05.31  │無證據可認該委任取款│
│    │          │          │        │        │        │          │背書人與被告二人有關│
├──┼─────┼─────┼────┼────┼────┼─────┼──────────┤
│ 二 │AC0000000 │96.06.05  │10萬元  │無      │余勝元  │96.06.05  │同上                │
├──┼─────┼─────┼────┼────┼────┼─────┼──────────┤
│ 三 │AC0000000 │96.06.05  │10萬元  │甲○○  │洪錦松  │96.06.05  │同上                │
├──┼─────┼─────┼────┼────┼────┼─────┼──────────┤
│ 四 │AC0000000 │96.06.25  │10萬元  │甲○○  │陳玉龍  │96.06.25  │同上                │
├──┼─────┼─────┼────┼────┼────┼─────┼──────────┤
│ 五 │AC0000000 │96.06.27  │10萬元  │甲○○  │陳玉龍  │96.06.27  │同上                │
├──┼─────┼─────┼────┼────┼────┼─────┼──────────┤
│ 六 │AC0000000 │96.07.05  │10萬元  │甲○○  │蘇鴻真  │96.07.05  │1.同附表三編號一所示│
│    │          │          │        │        │        │          │  之支票。          │
│    │          │          │        │        │        │          │2.由被告丁○○以其女│
│    │          │          │        │        │        │          │  友蘇鴻真提示兌現。│
├──┼─────┼─────┼────┼────┼────┼─────┼──────────┤
│ 七 │AC0000000 │96.07.06  │10萬元  │甲○○  │林伯雄  │96.07.06  │無證據可認該委任取款│
│    │          │          │        │        │        │          │背書人與被告二人有關│
├──┼─────┼─────┼────┼────┼────┼─────┼──────────┤
│ 八 │AC0000000 │96.07.09  │10萬元  │甲○○  │蘇鴻真  │96.07.09  │1.同附表三編號二所示│
│    │          │          │        │        │        │          │  之支票。          │
│    │          │          │        │        │        │          │2.由被告丁○○以其女│
│    │          │          │        │        │        │          │  友蘇鴻真提示兌現。│
└──┴─────┴─────┴────┴────┴────┴─────┴──────────┘
┌──────────────────────────────────────────────┐
│附表三：被告二人持有之由甲○○交付黃基德之支票                                              │
├──┬─────┬─────┬────┬────┬────┬─────┬──────────┤
│編號│支票票號  │票載發票日│票面金額│背書人  │委任取款│兌現結果  │備註                │
│    │          │          │        │        │背書人  │          │                    │
├──┼─────┼─────┼────┼────┼────┼─────┼──────────┤
│ 一 │AC0000000 │96.07.05  │10萬元  │甲○○  │蘇鴻真  │兌現      │1.同附表二編號六所示│
│    │          │          │        │        │        │          │  之支票。          │
│    │          │          │        │        │        │          │2.由被告丁○○以其女│
│    │          │          │        │        │        │          │  友蘇鴻真提示兌現。│
├──┼─────┼─────┼────┼────┼────┼─────┼──────────┤
│ 二 │AC0000000 │96.07.09  │10萬元  │甲○○  │蘇鴻真  │兌現      │1.同附表二編號八所示│
│    │          │          │        │        │        │          │  之支票。          │
│    │          │          │        │        │        │          │2.由被告丁○○以其女│
│    │          │          │        │        │        │          │  友蘇鴻真提示兌現。│
├──┼─────┼─────┼────┼────┼────┼─────┼──────────┤
│ 三 │AC0000000 │96.07.10  │10萬元  │甲○○  │蘇鴻真  │退票      │由被告丁○○以其女友│
│    │          │          │        │        │        │          │蘇鴻真提示遭退票。  │
├──┼─────┼─────┼────┼────┼────┼─────┼──────────┤
│ 四 │AC0000000 │96.07.11  │15萬元  │甲○○  │施人傑  │退票      │由被告乙○○以其友人│
│    │          │          │        │        │        │          │施人傑提示遭退票。  │
├──┼─────┼─────┼────┼────┼────┼─────┼──────────┤
│ 五 │AC0000000 │96.07.13  │10萬元  │甲○○  │蘇鴻真  │退票      │由被告丁○○以其女友│
│    │          │          │        │        │        │          │蘇鴻真提示退票。    │
├──┼─────┴─────┴────┴────┴────┴─────┴──────────┤
│附註│(一)編號三、五所示之支票，於退票後由被告丁○○持有，經被告二人與告訴人於98年12月8 日和解│
│    │  後，已由丁○○交還甲○○（參見本院98年度附民字第614 號和解筆錄）。                  │
│    │(二)編號四所示之支票，於退票後由被告乙○○持有，經被告二人與告訴人於98年12月8 日和解後，│
│    │  已由乙○○交還甲○○（參見本院98年度附民字第614 號和解筆錄）。                      │
└──┴───────────────────────────────────────────┘
上列正本證明與原本無異。
如不服本判決，應於判決送達後10日內敘明上訴理由，向本院提
出上訴狀 (應附繕本) ，上訴於臺灣高等法院。其未敘述上訴理
由者，應於上訴期間屆滿後20日內向本院補提理由書「切勿逕送
上級法院」。
                                書記官  楊雅芳
中    華    民    國    99    年    1     月    6     日


司法院資訊處製作；財團法人民間司法改革基金會備份。
